

SERGI REGANY CARRILLO

FRONT-END DEVELOPER

EXPERIENCIA PROFESIONAL

COMERCO | MOZO DE ALMACÉN ESPECIALIZADO

Jun. 2015 – Abr. 2022

Tareas realizadas

- Atención y asesoramiento al cliente.
- Gestión de stocks a través de la realización de inventarios en el sistema informático.
- Carga y descarga de camiones con carretilla eléctrica.

TREBOJOCS | RECAUDADOR

May. 2022 - Actualidad

Tareas realizadas

- Recaudador de máquinas recreativas tipo B.
- Técnico en reparaciones y mantenimiento del hardware.
- Redes y comunicaciones, protocolos de comunicación, configuración de redes (local, VPN, escritorio remoto).

XAUAR | INSTALADOR DE FUENTES EN RED

May. 2022 - Actualidad

Tareas realizadas

- Comercial administrador de clientes.
- Técnico Instalador de fuentes.
- Desarrollo y gestión web de xauar.es
- Instalación, configuración de odoo y creación de diseños personalizados.

(PRACTICAS) BATISTA10 | ODOO SOFTWARE DEVELOPER

Jul. 2022 - Nov. 2022

Tareas realizadas

- Desarrollo de diseños personalizados en odoo (10,11,12,13,14,15)
- HTML5 / CSS / BOOTSTRAP / XML.
- Migración de versiones.
- Desarrollo y elaboración de manuales para los modulos.
- Linux / Ubuntu / Debian.
- Gitlab / Github.

SOFTWARES & HABILIDADES

DAVASCRIPT

PHP

Proactivo

Trabajo en equipo

PERFIL

Programador autodidacta con conocimiento en los principales lenguajes de programación del desarrollo web como HTML5, CSS, JavaScript, React, PHP y MySQL. He adquirido experiencia en la codificación realizando diferentes proyectos durante mis estudios, junto con mis recientes prácticas. A la vez he diseñado una página web con WordPress mediante HTML, CSS y PHP.

sregany.github.io

689057672

🗣 Tremp (Lérida)

sergiregany1996@gmail.com

www.linkedin.com/in/sregany

EDUCACIÓN

Técnico Superior en Desarrollo de Aplicaciones Web

FP llerna 2020 – 2022

Open Bootcamp(Front-End ReactJS) 2022

IDIOMAS

Inglés: A2

Catalán: Nativo

Español: Nativo